

Contact

06 15 57 10 97

bruno.dahlem2@gmail.com

Permis A et B, véhiculé

https://www.linkedln.com/in/bruno-dahlem-05b283229/

https://github.com/Brunod32

https://brunod32.github.io/portfolioBruno/

Expertise

- HTML / CSS
- JavaScript
- Bootstrap
- PHP / Symfony
- Java / Spring
- SQL (MySQL, PostgreSQL)

Soft Skills

- Autonomie
- Sens de l'organistion
- Rigueur
- Travail en équipe
- Curiosité
- Gestion du stress

Langues

Anglais (compris)

Espagnol (scolaire)

Allemand (apprentissage)

Bruno Dahlem

Concepteur Développeur d'Application en recherche d'alternance

Après 17 années passées dans le commerce et l'éducation nationale, j'ai décidé de me tourner vers un domaine qui me convenait mieux. Je me suis donc orienté vers le développement web en faisant une formation à distance de Développeur Web et Web Mobile.

Afin d'acquérir plus d'expérience professionnelle, j'ai décidé de poursuivre ma montée en compétence en effectuant une formation de Concepteur Développeur d'Applications en alternance.

Formations

POEC Développeur Java

23/12/2022 - 30/03/2023

Ecole Nationale Informatique I Rennes

Apprentissage du langage Java et son Framework Spring

Titre RNCP niveau 6 - Développeur Web et Web Mobile

28/09/2020 - 13/03/2023

Studi - Digital Campus Live (formation à distance)

Développer la partie front-end d'une application web et web mobile en intégrant les recommandations de sécurité:

- · Maquetter une application
- · Réaliser une interface utilisateur web statique et adaptable
- · Développer une interface utilisateur web dynamique
- · Réaliser une interface utilisateur avec une solution de gestion de contenu

Développer la partie back-end d'une application web et web mobile en intégrant les recommandations de sécurité

- · Créer une base de données
- Développer les composants d'accès aux données
- · Développer la partie back-end d'une application web et web mobile
- Elaborer et mettre en œuvre des composants dans une application de gestion de contenu

Maitrise de Droit privé

Juin 2003

Université de Rennes 1

Expériences professionnelles

Assistance d'éducation - Collège public Combourg

01/09/2018 - 31/08/2022

Manager de Rayon - Super U Tinténiac

19/10/2009 - 26/09/2017

Gestion du secteur liquide d'un magasin de 3000m²

Technico-commercial - Sas Eller - Ploeren

01/02/2009 - 16/10/2009

Prospection et suivi de clientèle. Assitance Technique.

Manager de Rayon - Super U Rennes Sarah Bernhardt

23/02/2004 - 08/11/2008

Gestion du secteur liquide d'un magasin de 3000m²